臺灣板橋地方法院刑事判決　　　　　　　　 　　　 九十一年度易字第一三七二號
　　公訴人　臺灣板橋地方法院檢察署檢察官
　　被　告　戊○○
右列被告因竊盜案件，經檢察官提起公訴（九十一年度偵字第四八五八號），本院判
決如左：
    主    文
戊○○連續結夥三人以上攜帶兇器竊盜，處有期徒刑柒月。
扣案之背心貳件沒收。
    事    實
一、戊○○夥同己○○、庚○○三人（己○○、庚○○另行審結），於民國九十一年
    一月二十三日至臺北縣中和市○○路二一０號「永豐租車行」，由戊○○出面向
    車行負責人林照松承租車號八Ｋ－八五三九號自用小客車，己○○擔任保證人，
    三人並共同基於意圖為自己不法所有之概括犯意，先後於左列時地竊取酒類及禮
    盒，茲敘述彼等之犯罪事實如左：
（一）於九十一年三月二日下午六時三十分許，駕駛租用之車號八Ｋ－八五三九號自
      用小客車，至桃園縣中壢市○○路三五七號「太平洋崇光百貨股份有限公司」
      （以下簡稱中壢太平洋公司）超市內，趁店員不注意之際，下手竊取置於酒類
      專區貨架上之洋酒約翰走路十二年份七瓶、人頭馬ＸＯ一瓶、三多利黑角三瓶
      、三多利我的六瓶、八八坑道高梁酒四瓶、及白蘭氏燕窩二盒（共十二罐），
      得手後將酒藏置於所穿背心口袋內攜出駕車逃逸。
（二）繼於同日晚間七時許，三人至中壢市○○○路○段五一０號「家福股份有限公
      司」（以下簡稱乙○○○公司）賣場禮盒區，將貨架上陳列之洋酒包裝盒拆開
      ，下手竊取洋酒人頭馬ＸＯ六瓶、及贈品洋酒ＶＳＯＰ四瓶，得手後將酒藏放
      於所穿背心口袋內攜出駕車逃逸。
（三）復於同日晚間八時三十分許，三人至臺北縣土城市○○路一五二號「家福股份
      有限公司」（以下簡稱甲○○○公司），至九時二十分許在Ｂ１賣場內，由己○○持客觀上足以傷害人體可作為兇器使用之美工刀一把（未經扣案），將貨
      架上陳列之洋酒包裝盒拆開，並用美工刀將鐵質磁性防盜扣割斷後，竊取洋酒
      人頭馬ＸＯ三瓶、軒尼士ＸＯ二瓶、約翰走路二十一年份二瓶，得手後分別將
      酒藏置於身穿之背心口袋內欲駕車離去，旋為該公司賣場安全人員辛○○發覺
      尾隨至Ｂ５停車場，三人發覺有異，庚○○即將竊得之洋酒人頭馬ＸＯ二瓶棄
      置地上與己○○逃逸，戊○○未及逃離當場被安全人員逮捕，並在其身上扣得
      竊取之洋酒軒尼士ＸＯ二瓶。繼在車號八Ｋ－八五三九號自用小客車上查獲前
      開遭竊之洋酒約翰走路十二年份七瓶、人頭馬ＸＯ七瓶、三多利黑角三瓶、三
      多利我的六瓶、八八坑道高梁酒四瓶、及白蘭氏燕窩二盒（共十二罐）、及贈
      品洋酒ＶＳＯＰ四瓶。
    己○○、庚○○二人旋即至永豐租車行拿備用鑰匙返回甲○○○公司停車場將車
    開走。嗣於翌日（九十一年三月三日）凌晨零時三十分許，在臺北縣中和市○○
    街與仁愛街口為警尋線逮獲，並自彼等駕駛之八Ｋ－八五三九號自用小客車上扣
    得前開其餘被竊之洋酒約翰走路二十一年份二瓶、人頭馬ＸＯ一瓶，及己○○所
    有行竊時供藏置酒瓶之背心二件。
二、案經臺北縣政府警察局移送臺灣板橋地方法院檢察署檢察官偵查起訴。
    理    由
一、訊據被告戊○○對其連續於前揭時地夥同與己○○、庚○○竊取賣場內洋酒、燕
    窩禮盒之事實，固坦承不諱，惟辯稱：當日伊係第一次與己○○、庚○○行竊，
    偷酒有些要送人，有些是要自己喝，伊不知己○○有無以美工刀破壞酒瓶安全扣
    環云云。
二、然查前揭事實，業據被告戊○○於警訊時及偵查中坦承：於九十一年三月二日晚
    間八時三十分許，與己○○、庚○○至臺北縣土城市○○路一五二號「家樂福」
    賣場，由己○○將洋酒之安全扣破壞，再將洋酒交給伊藏在衣服內帶出，當日晚
    間九時三十分許在家樂福Ｂ５停車場為警在伊身上查獲洋酒軒尼士ＸＯ二瓶，車
    號八Ｋ－八五三九號自用小客車由伊去承租，交給己○○使用，另三人於同日下
    午六時三十分許，至中壢ＳＯＧＯ百貨偷洋酒，伊偷約翰走路十二年份三瓶、三
    多利黑角三瓶、白蘭氏燕窩二盒（共十二罐），於當日晚間七時許，三人至中壢
    市家樂福賣場偷洋酒，伊偷人頭馬ＸＯ二瓶，伊被逮捕時不知己○○、庚○○在
    何處，員警在該自用小客車上查獲伊等竊得之洋酒約翰走路十二年份七瓶、人頭
    馬ＸＯ七瓶、三多利黑角三瓶、三多利我的六瓶、八八坑道高梁酒四瓶、及白蘭
    地燕窩二盒（共十二罐）、及贈品洋酒ＶＳＯＰ四瓶，後來己○○、庚○○有再
    回停車場將上開自用小客車開走等語（見九十一年度偵字第四八五八號卷第四頁
    背面至第六頁、第三十九頁背面）。同案被告己○○於警訊時及偵查中亦供稱：
    車號八Ｋ－八五三九號自用小客車係伊叫戊○○去租的，由伊作保證人，先後查
    獲之酒類、燕窩係伊與庚○○、戊○○三人在中壢家樂福與ＳＯＧＯ百貨、土城
    家樂福竊得，後來戊○○在土城家樂福被抓，伊與庚○○回中壢租車公司拿備用
    鑰匙回土城家樂福將車開走，於三月三日凌晨零時三十分許在中和市○○街與仁
    愛街口為警查獲，並在該自用小客車上起獲竊得之洋酒約翰走路二十一年份二瓶
    、人頭馬ＸＯ一瓶、背心二件，背心因為口袋很大，用以裝偷來的酒，伊係用美
    工刀將酒瓶上之安全扣環拆解掉，再將酒攜出等語（見上開第四八五八號偵查卷
    第七頁背面至第八頁、第三十九頁背面至第四十頁）。同案被告庚○○於警訊時
    及偵查中供承：伊與己○○、戊○○三人於九十一年三月二日下午六時三十分許
    ，至中壢丙○○○○超市趁店員不注意之際，伊竊取約翰走路十二年份四瓶、八
    八坑道高梁酒四瓶，得手後將之藏於衣服內攜出，同日晚間七時在中壢家樂福以
    相同手法竊取人頭馬ＸＯ二瓶，同日晚間八時三十五分許，前往土城家樂福由伊
    竊取於人頭馬ＸＯ二瓶時被店員發現，伊將二瓶人頭馬ＸＯ丟棄於地上逃逸，戊○○被店員查獲，嗣伊與己○○又回現場將車開走，警方於三月三日凌晨零時三
    十分許，在中和市○○街與仁愛街口查獲伊與己○○，並在八Ｋ－八五三九號自
    用小客車上取出約翰走路二十一年份二瓶、人頭馬ＸＯ一瓶、及作案背心二件，
    約翰走路二十一年份二瓶係己○○所竊等語（見上開第四八五八號偵查卷第十頁
    、第四十頁）。被告三人互核所述相符。
三、次查證人即「永豐租車行」負責人林照松於警訊時及偵查中證稱：伊於九十一年
    一月二十三日在臺北縣中和市○○路二一０號「永豐租車行」，將車號八Ｋ－八
    五三九號自用小客車租給戊○○，並由己○○擔任保證人等語（見上開第四八五
    八號偵查卷第十五頁、第六十一頁背面），並有汽車租賃契約書、本票影本各一
    紙附卷可稽。又證人中壢太平洋公司超市副課長壬○○於警訊及本院審理時證稱
    ：九十一年三月二日下午六時三十分許置於酒類專區貨架上之洋酒約翰走路十二
    年份七瓶、人頭馬ＸＯ一瓶、三多利黑角三瓶、三多利我的六瓶、八八坑道高梁
    酒四瓶、及白蘭氏燕窩二盒（共十二罐）遭竊，放酒地點是賣場死角，被告下手
    時公司未發現，是後來警方通知才知道的，取回時酒瓶及盒子都完好，酒瓶上無
    安全扣環等語（見上開第四八五八號偵查卷第十四頁背面、本院九十一年七月十
    一日審判筆錄）。證人乙○○○公司課長丁○○於警訊及本院審理時證稱：乙○○○公司於九十一年三月二日晚間七時許失竊洋酒人頭馬ＸＯ六瓶、及贈品洋酒
    ＶＳＯＰ四瓶，酒放在禮盒區，被告單純將酒偷走，盒子丟下，酒瓶無安全扣環
    ，領回時酒瓶完好，酒盒沒有了等語（見上開第四八五八號偵查卷第十三頁背面
    、本院九十一年七月十一日審判筆錄）。證人甲○○○公司安全課助理辛○○於
    警訊及本院審理時證稱：九十一年三月二日晚間九時二十分許，伊在賣場Ｂ１發
    現戊○○等三人將洋酒放入衣服內，便尾隨至Ｂ５停車場，其中一人發現伊跟蹤
    ，就將酒丟到地上跑掉，伊立即上前抓到戊○○，並在其身上扣得洋酒軒尼士Ｘ
    Ｏ二瓶，並在地上起獲人頭馬ＸＯ二瓶，其餘二名嫌犯逃逸，而嫌犯所駕駛之自
    用小客車在四十分鐘以後亦被開走，警察抓到另二名被告後，又找回三瓶酒，賣
    場酒瓶上裝有感應防盜扣環，被告將酒盒丟棄，把防盜扣環剪掉，防盜扣環有磁
    性感應，係鐵製的，徒手弄不掉，一定要用工具，酒取回時，酒瓶完整，但已無
    防盜扣，員工後來在賣場有撿到斷裂的防盜扣等語（見上開第四八五八號偵查卷
    第十一頁、本院九十一年七月十一日審判筆錄）。並有上開賣場人員簽具之贓物
    領具四紙、照片三張附於偵查卷可考。
四、綜上所述，本案被告戊○○與同案被告己○○、庚○○三人先後竊取前開賣場內
    酒及燕窩禮盒之事實甚明。又甲○○○公司內之洋酒瓶上既裝有鐵製安全扣環，
    非徒手所能取下，同案被告己○○於警訊時復自承使用美工刀將之割斷之事實，
    縱破壞扣環非被告戊○○所為，但其既參與分擔實施三人之竊盜行為，仍無從解
    免其共犯罪責。本件事證明確，被告戊○○之犯行洵堪認定。
五、核被告戊○○所為，就事實欄一、（一）、（二）部分，係犯刑法第三百二十一
    條第一項第四款之結夥三人以上竊盜罪。又美工刀在客觀上足以對人體造成損傷
    ，可作為兇器使用，被告戊○○就事實欄一、（三）部分，係犯同條項第三款、
    第四款之結夥三人以上攜帶兇器竊盜罪。其與同案被告己○○、庚○○間有犯意
    之聯絡與行為之分擔，為共同正犯。又其先後三次竊盜犯行，時間緊接，犯罪構
    成要件相同，顯係基於概括犯意為之，應依連續犯論以情節較重之結夥三人以上
    攜帶兇器竊盜罪。公訴意旨就實欄一、（三）同案被告己○○持美工刀破壞安全
    扣環之部分，記載於實欄一、（一）之犯罪事實內，顯係誤植，附此敘明。爰審
    酌被告因一己之貪念，連續夥同他人竊盜，其犯罪之動機、目的、手段、所生危
    害、及犯罪後之態度等一切情狀，量處如主文所示之刑，以示懲儆。
六、扣案之背心二件，係同案被告己○○所有供與被告戊○○、庚○○連續竊盜所用
    之物，依刑法第三十八條第一項第二款規定，宣告沒收。另同案被告己○○持以
    破壞酒瓶安全扣環之美工刀一把，未經扣案，且無積極證據足資證明尚存在，爰
    不併宣告沒收，附此敘明。
據上論斷，依刑事訴訟法訟法第二百九十九條第一項前段，刑法第二十八條、第五十
六條、第三百二十一條第一項第三款、第四款、第三十八條第一項第二款，判決如主
文。
本院經檢察官黃重鋼到庭執行職務。
中      華      民      國      九 十 一    年    七    月   二 十 五   日
                                          臺灣板橋地方法院刑事第四庭
                                              法    官    談      虎
右正本證明與原本無異。
如不服本判決，應於判決送達後十日內，向本院提出上訴狀。
                                              書 記 官    陳  君  偉
中      華      民      國      九 十 一    年    七月   二 十 五   日
附錄法條：
刑法第三百二十一條第一項
  犯竊盜罪而有左列情形之一者，處六月以上五年以下有期徒刑：
  一、於夜間侵入住宅或有人居住之建築物、船艦或隱匿其內而犯之者。
  二、毀越門扇、牆垣或其他安全設備而犯之者。
  三、攜帶兇器而犯之者。
  四、結夥三人以上而犯之者。
  五、乘火災、水災或其他災害之際而犯之者。
  六、在車站或埠頭而犯之者。
  前項之未遂犯罰之。
